【裁判字號】    99,台上,2524
【裁判日期】    990429
【裁判案由】    妨害風化
【裁判全文】
最高法院刑事判決            九十九年度台上字第二五二四號
上  訴  人  甲○○
上列上訴人因妨害風化案件，不服台灣高等法院高雄分院中華民
國九十七年五月八日第二審判決（九十七年度上訴字第五四四號
，起訴案號：台灣高雄地方法院檢察署九十六年度偵字第一八二
九九號），提起上訴，本院判決如下：
    主  文
上訴駁回。
    理  由
按刑事訴訟法第三百七十七條規定，上訴於第三審法院，非以判
決違背法令為理由，不得為之。是提起第三審上訴，應以原判決
違背法令為理由，係屬法定要件。如果上訴理由書狀並未依據卷
內訴訟資料，具體指摘原判決不適用何種法則或如何適用不當，
或所指摘原判決違法情事，顯與法律規定得為第三審上訴理由之
違法情形，不相適合時，均應認其上訴為違背法律上之程式，予
以駁回。本件原判決撤銷第一審關於上訴人部分之科刑判決，改
判論處上訴人共同意圖使女子與他人為性交行為，而容留以營利
罪刑。係以上訴人已自白犯罪，並參酌證人即店內服務小姐鄭○
○、劉○○，證人即男客陳○○、洪○，證人即維新小組警員李
○○及證人郭○○分別於警詢、偵查中之證詞，並有維新小組營
業場所檢查紀錄表、搜索扣押筆錄、現場照片十六張在卷，及保
險套五十五只、小姐聯絡電話簿一本、顧客聯絡電話簿五本、行
動電話三支（門號分別為0000000000、0000000000、0000000000
號）扣案可佐等證據資料，而為論斷。已詳其所憑之證據及認
定之理由，從形式上觀察，原判決並無影響判決結果之違法情形
存在。上訴意旨略稱：(一)、原判決雖認定上訴人自民國九十六年
六月初某日起至同年月二十二日為警查獲時止，即在高雄市新興
區○○○路○○○巷○○號○樓，容留、媒介女子與他人為性交
行為，然在經警查獲前之該段期間內，員警並未在上開處所查獲
任何服務小姐或男客，則究竟於何日，有何服務小姐與何男客曾
從事性交行為，均無證據證明之，原判決遽認上訴人於上開期間
內，亦有媒介、容留店內服務小姐與男客從事性交行為，顯有認
定犯罪事實不依證據之違法。(二)、第一審係論處上訴人共同意圖
使女子與他人為性交及猥褻行為，而容留以營利罪刑，亦即認定
上訴人有容留性交及猥褻之行為，然原審僅論處上訴人共同意圖
使女子與他人為性交行為，而容留以營利罪刑，亦即認定上訴人
僅有容留性交之行為，顯見原審認定上訴人之犯罪情節較第一審
為輕；又第一審並未認定上訴人有自首犯行，原審則認定上訴人
係自首。乃原審仍論量處與第一審相同之刑度，原判決亦有違背
刑事訴訟法第三百七十條禁止不利益變更原則之規定等語。惟查
：(一)、採證認事，係事實審法院之職權，其對證據證明力所為之
判斷，如未違背經驗法則與論理法則，復已述其憑以判斷之心
證理由，即不能任意指為違法。原判決依被告之自白及調查所得
之證據資料，認定被告自九十六年六月初起至同年月二十二日為
警查獲時止，以每月新台幣（下同）八千五百元之代價承租高雄
市新興區○○○路○○○巷○○號○樓之房屋，並以每月二萬五
千元之薪資僱用王○○（已經第一審判處罪刑確定），二人共同
基於意圖使女子與他人為性交行為，而容留、媒介其店內之服務
小姐與不特定之男客為本案之性交及猥褻犯行等情。已明其所
憑之依據，所為之論斷，核與證據法則並無違背，亦無判決不憑
證據或理由矛盾之情形。上訴意旨無非就原審採證認事之職權合
法行使，再為事實爭執，任意指摘原判決認定犯罪事實違背證據
法則，自非合法之上訴理由。(二)、原判決主文欄雖僅諭知上訴人
共同意圖使女子與他人為「性交行為」等語，然原判決事實欄係
記載上訴人與王○○共同媒介進而容留店內之服務小姐與不特定
男客在上址租屋處之包廂內從事「撫摸全身、口交」之性交服務
，暨為男客「按摩性器官」至射精等行為，並於理由欄明上訴
人所提供之半套性服務，雖有口交、撫摸全身及為男客按摩性器
官至射精等情形，但既係在一個性交易中所為之不同態樣行為，
應從其較重型態之口交，即性交行為論處即可，第一審判決認被
告共同意圖使女子與他人為性交及猥褻行為，而容留以營利，即
有未洽等由。足見原判決與第一審判決同樣均認定上訴人同時有
媒介、容留店內服務小姐與不特定男客為猥褻及性交之行為，惟
於論罪時，僅論以情節較重之性交行為罪即為已足。上訴意旨未
綜觀全判決意旨，僅擷取原判決主文之部分文字，漫指原判決違
法，自屬無稽。(三)、自首之動機不一，有出於內心悔悟者，有由
於情勢所迫者，亦有預期基於邀獲減刑之寬典者；九十五年七月
一日刑法修正施行前其第六十二條對於自首者，規定一律必減其
刑，不僅難獲公平，亦難以因應各種不同之自首動機，修正後施
行之刑法第六十二條前段改採得減之規定，既可由裁判者視具體
情況決定減輕其刑與否，運用上較富彈性，可使真誠悔悟者得減
刑之機，而狡黠陰暴之徒亦無所遁飾，而符公平之旨。上訴人於
本案雖係自首犯行，然原判決認不宜適用刑法第六十二條前段規
定減輕其刑，已明其認定之理由，核屬原審量刑職權之適法行
使，並無悖於罪刑相當原則，自無違反不利益變更原則。上訴意
旨以原判決未依自首規定減輕刑責云云，指摘原判決不當，亦非
適法上訴第三審之理由。衡以前開說明，其上訴為違背法律上之
程式，應予駁回。
據上論結，應依刑事訴訟法第三百九十五條前段，判決如主文。
中    華    民    國  九十九  年    四    月  二十九  日
                      最高法院刑事第十三庭
                          審判長法官  賴  忠  星
                                法官  呂  丹  玉
                                法官  吳      燦
                                法官  蔡  名  曜
                                法官  葉  麗  霞
本件正本證明與原本無異
                                      書  記  官
中    華    民    國  九十九  年    五    月    五    日
                                                      Ｅ

司法院資訊處製作；財團法人民間司法改革基金會備份。
